【裁判字號】    98,審易,576
【裁判日期】    981117
【裁判案由】    竊盜
【裁判全文】
臺灣新竹地方法院刑事判決            98年度審易字第576號
公  訴  人  臺灣新竹地方法院檢察署檢察官
被      告  甲○○
上列被告因竊盜案件，經檢察官提起公訴（98年度偵字第6426號
），本院改依簡式審判程序，並判決如下：
    主  文
甲○○犯竊盜罪，累犯，處有期徒刑肆月，如易科罰金，以新臺
幣壹仟元折算壹日；又犯竊盜未遂罪，累犯，處有期徒刑參月，
如易科罰金，以新臺幣壹仟元折算壹日，扣案之鑰匙壹支，沒收
之。應執行有期徒刑陸月，如易科罰金，以新臺幣壹仟元折算壹
日，扣案之鑰匙壹支，沒收之。
    事  實
一、甲○○前於民國96年間，因詐欺案件，經臺灣臺中地方法院
    （下稱臺中地院）以96年度易字第6009號判決分別判處有期
    徒刑4月、4月、4月，應執行有期徒刑9月確定；又於同年間
    ，因詐欺案件，經臺中地院以97年度中簡字第2831號判決判
    處有期徒刑3 月確定，前揭2 案接續執行，並於98年2 月17
    日徒刑執行完畢出監。
二、詎其猶不知悔改，基於意圖為自己不法所有之竊盜犯意，於
    98年8 月21日上午9 時30分許，在新竹市○○路新竹火車站
    右側停車場內(非車輛停靠旅客上落停留及必經之地)，發現
    1 輛銀色自行車（廠牌：吉安達）未上大鎖，即以徒手竊取
    該自行車得手，供己代步使用。
三、復基於意圖為自己不法所有之竊盜犯意，於98年8 月22日上
    午6 時10分許，甲○○騎乘上開竊得之自行車行經新竹市○
    ○路○段268 巷和風大廈前，見四下無人之際，以自備之鑰
    匙1 支插入乙○○占有使用中、鄭朝一所有之車號為025 －
    BRK 號重型機車之電門，欲竊取該輛機車作為代步之用，惟
    因鑰匙無法轉動電門，故並未解開機車車頭鎖亦無法發動引
    擎（原起訴書意旨誤載為已解開車頭鎖），嗣甲○○欲將機
    車從停車格往後拉往街道方向之際，即遭乙○○發覺並上前
    攔阻而未遂，甲○○旋沿新竹市○○路往竹東方向逃逸，嗣
    於98年8 月22日上午6 時25分許為警於新竹市○○路與關東
    路口逮捕，並扣得其所有、工竊取上開機車用之鑰匙1 支，
    始查悉上情。
四、案經乙○○訴由新竹市警察局第二分局報告臺灣新竹地方法
    院檢察署檢察官偵查起訴。
    理  由
一、認定犯罪事實所憑之證據及理由：
（一）被告甲○○於本院準備程序、簡式審判程序訊問時，對於
      上開全部犯罪事實，均坦白承認。
（二）告訴人乙○○於警詢時之指述，證明事實欄三、所示時、
      地，其占有使用中、車號為025 －BRK 號重型機車遭被告
      著手行竊之事實。
（三）新竹市警察局第二分局搜索、扣押筆錄、扣押物品目錄表
      、贓物認領保管單、車籍查詢-基本資料詳細畫面各1件、
      監視錄影翻拍現場畫面及扣案物照片共30張，足資佐證。
      綜上事證，堪認被告自白均與事實相符，可以採信。本件
      事證已臻明確，被告竊盜犯行，均堪予認定，應依法予以
      論罪科刑。
二、論罪科刑之理由：
（一）核被告就事實欄二、所為，係犯刑法第320條第1項之竊盜
      罪；就事實欄三、所為，係已著手於竊盜犯罪行為之實行
      而不遂，係犯刑法第320條第3項、第1項之竊盜未遂罪（
      原起訴意旨認被告係犯刑法第320條第1項之竊盜罪，業經
      本院於簡式審判程序時諭知變更起訴法條如上述）。
（二）被告所犯上開2 罪間，犯意個別，行為互殊，應予分論併
      罰。
（三）被告所犯上開竊盜未遂罪，依刑法第25條第2 項之規定，
      得按既遂犯之刑減輕之。
（四）被告有事實欄一、所載之前案紀錄，並於98年2 月17日徒
      刑執行完畢出監，有臺灣新竹地方法院檢察署刑案資料查
      註紀錄表及臺灣高等法院被告前案紀錄表各1 份在卷可供
      參考，被告於受有期徒刑之執行完畢後，5 年以內故意再
      犯有期徒刑以上之上開2 罪，均為累犯，均應依刑法第47
      條第1 項之規定，加重其刑。所犯竊盜未遂罪部分，爰依
      法先加後減之。
（五）爰審酌被告素行不佳，正值壯年，竟不思勤奮努力，反竊
      取他人之自行車、機車供己代步之用，致被害人遭受財產
      上損害，暨其犯罪手段尚稱平和、生活狀況、高中肄業之
      智識程度，以及竊取之重型機車已發還與告訴人乙○○，
      暨其犯後坦承犯行等一切情狀，分別量處如主文所示之刑
      ，並定其應執行之刑及諭知易科罰金之折算標準。
（六）起訴意旨雖認被告甲○○前有多次竊盜前科，建議依竊盜
      犯贓物犯保安處分條例之規定，對被告諭知以強制工作等
      語，固非無見，惟本院認依被告犯罪之情節觀之，前開對
      被告竊盜犯行判處之刑，已足使其警惕並收教化之效，認
      尚無令被告於刑前強制工作之必要，附此敘明。
（七）至扣案之鑰匙1 支，為被告所有，且係供其犯上開事實欄
      三、竊盜犯行所用之物，業據被告供承在卷（見本院卷第
      25頁），爰依刑法第38條第1項第2款之規定，併予宣告沒
      收。
三、適用法律：
（一）刑事訴訟法第284條之1、第299條第1項前段。
（二）刑法第320條第1項、第3項、第47條第1項、第51條第5款
      、第38條第1 項第2 款、第41條第1 項前段。
（三）刑法施行法第1條之1。
本案經檢察官黃英彥到庭執行職務。
中    華    民    國    98    年    11    月    17    日
                        刑事第九庭  法  官  魏瑞紅
以上正本證明與原本無異。
如不服本判決應於收受本判決後10日內向本院提出上訴書狀，上
訴書狀應敘述具體理由。上訴書狀未敘述上訴理由者，應於上訴
期間屆滿後20日內補提理由書狀於本院 (均須按他造當事人之人
數附繕本 )「切勿逕送上級法院」。
中    華    民    國    98    年    11    月    17    日
                                    書記官  鄧雪怡
附錄論罪科刑法條：
中華民國刑法第320條：
意圖為自己或第三人不法之所有，而竊取他人之動產者，為竊盜
罪，處5年以下有期徒刑、拘役或5百元以下罰金。
意圖為自己或第三人不法之利益，而竊佔他人之不動產者，依前
項之規定處斷。
前二項之未遂犯罰之。


司法院資訊處製作；財團法人民間司法改革基金會備份。
